臺灣板橋地方法院刑事判決　　　　　　　100年度訴字第162號
公　訴　人　臺灣板橋地方法院檢察署檢察官
被　　　告　鍾○○代號000.
選任辯護人　黃柏彰律師
上列被告因家暴妨害性自主案件，經檢察官提起公訴（99年度偵
字第24869 號），本院判決如下：
    主  文
鍾○○對未滿十四歲女子犯強制性交罪，處有期徒刑捌年陸月。
又對未滿十四歲女子犯強制性交罪，處有期徒刑捌年陸月。又對
未滿十四歲女子犯強制性交罪，處有期徒刑捌年陸月。應執行有
期徒刑拾陸年。
    事  實
一、鍾○○（卷內代號為00000000B ，真實姓名年籍詳卷，下稱
    B 男）原為代號00000000之女子（真實姓名年籍詳卷，下稱
    A 女，於民國87年11月生）之繼父（B 男與A 女之母於89年
    間結婚，100 年間離婚），於97、98年間B 男、A 女係與A
    女之母（卷內代號為00000000A ，真實姓名年籍詳卷，下稱
    C 女）及其他子女等人共同居住在臺北縣三峽鎮（現改制為
    新北市三峽區，以下同）光明路住處（地址詳卷），B 男與
    A 女間具有家庭暴力防治法第3 條第2 款、第3 款所定之家
    庭成員關係。詎B 男明知A 女於97、98年間未滿14歲，竟分
    別基於強制性交之犯意，先後對A 女為下列犯行：
  (一)於97年間夏天某日（即A 女就讀國小4 年級上學期時）夜間
    ，在上開三峽鎮住處內，乘全家人入睡之際，至A 女與其弟
    弟、妹妹睡覺之房間內，先將A 女吵醒並對A 女表示「不能
    跟媽媽說我來找妳」等語後，便將A 女及自己之內褲脫掉，
    不顧A 女表示「不要」、「好痛」等語並伸手推拒，已明確
    表達拒絕之意，仍將A 女壓制在床上，違反A 女之意願，以
    其性器插入A 女性器內，以此強暴之方式對A 女強制性交得
    逞。
  (二)於98年間春天某日（即A 女就讀國小4 年級下學期時）凌晨
    0 時至1 時許間之某時，在上開住處A 女睡覺之房間內，乘
    全家人入睡之際，脫掉A 女與自己之內褲，不顧A 女表示「
    不要」、「好痛」等語並伸手推拒，已明確表達拒絕之意，
    仍將A 女壓制在床上，違反A 女之意願，以其性器插入A 女
    性器內，以此強暴之方式對A 女強制性交得逞。
  (三)於98年間某日（即A 女就讀國小5 年級上學期時）凌晨0 時
    至1 時許間之某時，在上開住處A 女睡覺之房間內，乘全家
    人入睡之際，脫掉A 女與自己之內褲，不顧A 女表示「不要
    」、「好痛」等語並伸手推拒，已明確表達拒絕之意，仍將
    A 女壓制在床上，違反A 女之意願，以其性器插入A 女性器
    內，以此強暴之方式對A 女強制性交得逞。
二、案經A 女、C 女訴由臺北縣（現改制為新北市）政府警察局
    三峽分局移請臺灣板橋地方法院檢察署檢察官偵查起訴。
    理  由
一、訊據被告B 男矢口否認有何對A 女強制性交之犯行，辯稱：
    97年那次伊因為向C 女求歡被拒，就跑到小房間睡覺，而A
    女因為尿床被伊媽媽罵，叫她去尿尿換褲子，A 女就跑來跟
    伊睡，伊在睡覺中不小心壓到她，結果被C 女跑來看到問伊
    在做什麼，伊說伊翻身壓到A 女，伊被C 女叫起來後才知道
    A 女沒穿褲子，C 女叫伊回房睡覺，伊媽媽有問C 女發生什
    麼事，C 女說沒事，只是翻身壓到而已；98年春天那次伊是
    半夜去巡看看A 女有無蓋棉被，A 女睡不著，把伊拉倒在床
    上翻來翻去，當時A 女和她的弟弟妹妹3 人都還沒睡覺，被
    伊媽媽看到，伊媽媽就罵伊，伊把小孩棉被蓋一蓋叫他們睡
    覺，伊就回房睡覺了；98年A 女讀國小5 年級上學期那次也
    和98年春天一樣云云。經查：
  (一)程序方面：
  1.按被告以外之人於偵查中向檢察官所為之陳述，除顯有不可
    信之情況者外，得為證據，刑事訴訟法第159 條之1 第2 項
    定有明文。檢察官於偵查中對被告以外之人（包括證人、鑑
    定人、告訴人、被害人及共同被告等）所為之偵查筆錄，或
    被告以外之人向檢察官所提之書面陳述，性質上均屬傳聞證
    據。惟現階段刑事訴訟法規定檢察官代表國家偵查犯罪、實
    施公訴，依法其有訊問被告、證人及鑑定人之權，證人、鑑
    定人且須具結，而實務運作時，檢察官偵查中向被告以外之
    人所取得之陳述，原則上均能遵守法律規定，不致違法取供
    ，其可信度極高。職是，被告以外之人前於偵查中已具結而
    為證述，除反對該項供述得具有證據能力之一方，已釋明「
    顯有不可信之情況」之理由外，不宜以該證人未接受他造之
    反對詰問為由，即遽指該證人於偵查中之陳述不具證據能力
    。本件證人C 女、王桂祝均曾於檢察官偵查中到庭具結證述
    ，另證人A 女亦曾於檢察官偵查中到庭證述（A 女接受檢察
    官偵訊時未滿16歲，依刑事訴訟法第186 條第1 項第1 款規
    定不得令其具結），被告與辯護人均未曾提及檢察官在偵查
    時有何不法取供之情形，亦未釋明上開證人之證述有顯不可
    信之情況，依上說明，證人C 女、王桂祝、A 女等人於偵查
    中之證言，自均具有證據能力。至辯護人雖主張：證人C 女
    、王桂祝及A 女等人於偵查中作證時未經被告對質詰問，其
    等於偵查中之證述並無證據能力云云。惟證人偵查中之證述
    是否經被告對質、詰問係屬證據是否於審判期日經合法調查
    之問題，而非證據能力有無之問題（最高法院96年度台上字
    第4064號判決意旨參照），且證人C 女、王桂祝及A 女均已
    於本院審理時到庭接受被告及辯護人詰問，已無妨害被告防
    禦權之虞，是辯護人上開主張尚無可採。
  2.卷附財團法人恩主公醫院（下稱恩主公醫院）99年9 月12日
    受理疑似性侵害事件驗傷診斷書、A 女代號與真實姓名對照
    表各1 份，均屬被告以外之人於審判外之書面陳述，而公訴
    人、被告及辯護人就上開書面陳述，於本院調查證據時知有
    刑事訴訟法第159 條第1 項不得為證據之情形，均未於言詞
    辯論終結前聲明異議，視為同意作為證據，本院審酌該等書
    面陳述作成之情形正常，並無何不當之情形，且與待證事實
    有關聯性，認適當作為證據，故上開書面陳述依刑事訴訟法
    第159 條之5 之規定，均具有證據能力。
  (二)實體方面：
  1.證人即告訴人A 女曾於99年9 月27日偵訊時證稱：B 男是伊
    的繼父，之前伊有和B 男住在一起，小學5 年級下學期搬離
    住處，B 男第1 次欺負伊是在伊4 年級的夏天，當時學校還
    要上課，家裡還有1 個弟弟、2 個妹妹，小孩子都睡在一起
    ，爸爸、媽媽則睡另一間，當天晚上伊在房間睡覺，B 男到
    伊房間把伊吵醒，跟伊說不能跟媽媽說他來找伊，後來脫掉
    伊和他自己的褲子，伊嚇了一跳，跟B 男說「不要」，有伸
    手推開B 男，B 男有將他尿尿的地方放到伊尿尿的地方，（
    A 女當庭以偵訊娃娃說明當時的情況：A 女將男性、女性偵
    訊娃娃褲子均脫掉，並將男性偵訊娃娃壓在女性偵訊娃娃上
    方，男性娃娃頭朝下，臉靠近女性偵訊娃娃，男性生殖處壓
    在女性生殖器上。）這樣的情況發生很多次，在伊5 年級上
    學期時也有發生，第1 次以後B 男再欺負伊時，伊不喜歡，
    也跟B 男說不要等語（見臺灣板橋地方法院檢察署99年度偵
    字第24869 號偵查卷〈下稱偵卷〉第30-33 頁）；復於99年
    11月22日偵訊時證稱：B 男有在放電腦的房間欺負伊，也有
    在其他房間欺負伊，B 男性侵伊時，伊和B 男的褲子都是B
    男脫的，伊沒有跟B 男說好舒服、不要緊之類的話，B 男性
    侵害後就離開了，沒有留在房間跟伊睡，只有伊和弟弟妹妹
    一起睡，媽媽有問伊（B 男性侵害伊）這件事，伊不知道媽
    媽是否有看到伊被B 男性侵的事，B 男性侵伊時，弟弟妹妹
    有在一旁，伊不知道弟弟妹妹有沒有被吵醒過，B 男每次性
    侵伊，伊都不願意等語（見偵卷第55-57 頁）；又於本院審
    理時證稱（A 女作證時未滿16歲，依刑事訴訟法第186 條第
    1 項第1 款規定不得令其具結）：97年伊國小3 、4 年級被
    告第1 次對伊性侵害，當時旁邊有弟弟妹妹在睡覺，伊不知
    道他們有沒有醒過來，被告脫掉伊的褲子，伊有說不要、伊
    想睡覺，在98年春天伊讀國小4 年級下學期時，晚上凌晨時
    候在三峽住處房間內有發生性侵害，被告也是脫掉伊內衣褲
    性侵害，伊有說會痛、不要的話，被告沒有因此暫停或停止
    ，他繼續性侵，伊有推被告，在98年間伊國小5 年級上學期
    也有發生性侵害，情形跟之前一樣，被告對伊性侵害時伊沒
    有大聲呼叫，因為被告說不能叫等語（見本院100 年7 月19
    日審判筆錄）。
  2.次查，證人即告訴人C 女曾於偵訊時具結證稱：有一次伊半
    夜尿急，發現被告沒有在伊旁邊睡覺，伊想說他是不是在小
    孩的房間玩電腦，伊躡手躡腳要到小孩房間查看，小孩房間
    的門是開著的，伊發現被告沒有在玩電腦，伊看到被害人的
    腳抬得很高，內褲被脫到腳踝，伊聽到小孩小小聲的哭喊著
    「爸爸不要，不要，好痛好痛」，而且小孩搓著她的小被子
    ，（卷附C 女手繪住處平面圖中）編號2 跟3 都是小孩的房
    間，有時會睡2 號房，有時會睡3 號房，伊是在3 號房就是
    有電腦的那間房間看到的，當時是97年，應該是被害人小學
    4 年級，應該是夏天，被害人遭性侵的情況伊只有看過1 次
    ，伊發現被害人遭性侵後，沒有立刻跟其他人講，也沒有問
    被告，伊猶豫很久後，後來在幫被害人洗澡時，有問被害人
    「爸爸是不是有欺負你過」，一開始被害人聽不懂，伊還跟
    被害人解釋「爸爸的小鳥是不是有進去過你尿尿的地方」，
    被害人說有，伊問被害人為何不跟伊說，被害人稱因為被告
    不讓她跟伊說，而且被告還跟被害人說如果告訴伊，伊和被
    告就會離婚，被害人因為害怕，就不敢跟伊講，後來被害人
    在99年3 月29日戶籍遷到伊乾媽的泰山住處，在（99年）9
    月8 日星期三時，伊乾媽打電話問伊，為何被害人的老師說
    要把被害人的戶籍遷回三峽，伊說伊不知道，後來伊才跟伊
    乾媽說戶籍遷回三峽不好，因為當時被告在伊身邊，伊沒有
    詳說，伊在星期五才跟伊乾媽說被告會性侵伊女兒，被告沒
    有主動跟伊說他性侵被害人，被告在事後說他都沒有做，他
    說他只有在被害人的身上摩擦，伊還跟被告說，我們都是過
    來人，如果只是摩擦，有必要脫褲子嗎？而且被害人的腳有
    必要抬這麼高嗎？在事發後報案前，被告都一直碎碎念，一
    直魯，伊乾媽叫伊打電話給伊三叔，看要怎麼處理，伊三叔
    聽後很生氣，才去報案，伊看到被害人遭性侵時，是看到被
    告的背面及被害人的腳，他們2 人都沒有發現伊在偷看，是
    在99年9 月初，被告才知道伊看到他性侵害被害人，因為被
    告那時希望把被害人遷回三峽，並說要申請低收入戶補助，
    伊才把事情說出來，伊跟他說「這樣好嗎，你做過什麼事我
    都知道」等語，（97年伊看到被害人遭性侵後，直到99年才
    報案之原因）因為伊不知道要怎麼去解決這件事，伊後面也
    沒有人可以靠，而且這種事伊也不好意思講，伊沒有做任何
    動作，是之後被害人搬到泰山去，伊才比較放心，伊想說這
    樣被害人沒有跟被告住在一起，被害人較安全，伊原本也想
    說這件事就算了，但是在99年9 月被告又說要把被害人的戶
    籍遷回來等語（見偵卷第45-47 頁、第61-62 頁），復於本
    院審理時具結證稱：97年間有天晚上，伊半夜尿急起來上廁
    所時，看被告怎麼還沒有進來睡覺，伊就偷偷摸摸的走到小
    孩子有電腦的房間，伊瞄一下沒有看到被告在玩電腦，伊想
    說被告會不會在跟小孩子一起睡覺，就過去一瞄，看到被告
    正在欺負伊女兒，當時伊看到伊女兒的內褲已經退到右腳的
    腳踝，雙腳是抬高的，小孩子一直拿她的小棉被或小毛巾在
    搓揉，一直在那邊說爸爸不要，說很痛很痛，手還一直在搓
    揉，還一直哭，伊看到後不曉得要說什麼，伊看一下子就回
    房間了，就把它壓抑住也沒有說什麼，那時候伊不敢直接跟
    被告講，後來伊問A 女，A 女才跟伊講被告對她性侵害的事
    情，伊有問A 女為何不跟伊講，她說被告跟她說如果她跟伊
    講，伊跟被告會離婚，她講的時候還蠻無奈的，伊發現時是
    夏天，小孩子穿短袖，伊不敢問被告，因為怕他會惱羞成怒
    、會發飆，後來是A 女去伊乾媽那裡住以後，被告就說為了
    要申請低收入補助，要把A 女遷回來，伊就說A 女住在伊乾
    媽那裡好好的，為什麼要遷，被告一直魯說要把A 女遷回去
    三峽，伊就說是不是還要再欺負A 女，被告就說欺負是什麼
    意思，伊跟被告說伊都知道，被告一直說他沒有，被告一直
    堅持要把A 女遷回三峽，伊就不要，是到後面伊快受不了，
    伊就跟伊叔叔講被告性侵A 女的事，後來是伊堂姐叫伊一定
    要去報案，伊才去報案，伊發現A 女被性侵時，伊有工作，
    但伊沒有勇氣質問被告，伊自己一個人要怎麼承受那麼多的
    事情等語（見本院100 年7 月19日審判筆錄）；另證人即C
    女之乾媽王桂祝亦於偵訊時具結證稱：伊在99年4 月開始幫
    忙照顧被害人，被害人就住在伊家，為了被害人就學的問題
    ，在99年4 月伊把被害人的戶籍遷到泰山，並辦理轉學，在
    99年暑假過後，大約是9 月8 日左右，被害人的老師打電話
    跟伊說被害人的父親打電話到學校，說在被害人國中時，想
    將被害人的戶籍遷回三峽，伊就打電話給被害人的母親，問
    她為何要如此，當時因為被告在被害人母親身旁，所以被害
    人母親不敢多說，後來被害人母親回電跟伊說，被告曾對被
    害人性侵，被害人母親跟伊討論是否應將被害人戶籍遷回三
    峽，伊後來在該週週五又致電跟被害人母親說，請她到泰山
    來跟伊說清楚，後來被害人母親才跟伊說被害人遭性侵的情
    形，被害人母親說她曾親眼看到被告性侵被害人，但詳細時
    間忘記了，而且被害人母親稱她有問被害人，後來伊自己也
    去詢問被害人，伊問被害人「你爸爸是否有對你性侵害」，
    被害人說對，就跟被害人母親說的一樣等語（見偵卷第43-
    44頁），又於本院審理時具結證稱：伊幫C 女帶小孩，半年
    後C 女才有透露一點點，後來C 女有一天禮拜五早上打電話
    跟伊求救，她說想跟被告離婚，她已經受不了了，伊要她到
    伊住處來說清楚一點，是什麼事情受不了，那天她有說她親
    眼看到被告對A 女非禮，她親眼看到1 次，C 女有跟伊說她
    有先跟A 女確認過此事，伊有問A 女是否有此事，伊有跟A
    女說不能說謊，要講實話，A 女有哭，說有，伊就沒有再多
    問了，後來伊跟C 女說「這種事情我沒有辦法幫妳作主，妳
    要打電話給妳叔叔，跟他講被告對A 女的事情是妳親眼看到
    的」，後來C 女打電話給她叔叔，她有跟她叔叔對話，她叔
    叔說如果是這樣很嚴重，就不行了，大概星期日C 女的堂姐
    就打電話給C 女說一定要到派出所去報案才行，因為伊不能
    作主，所以伊也沒有說什麼，伊沒有問A 女性侵害幾次，伊
    怕傷害到A 女，不敢問得很徹底，後來是C 女的堂姐把C 女
    帶去派出所報案等語（見本院100 年7 月19日審判筆錄）。
    綜上，證人A 女所述其遭被告強制性交之經過前後一貫，且
    與證人C 女、王桂祝等人所為上開證述大致相符，此外，並
    有恩主公醫院99年9 月12日受理疑似性侵害事件驗傷診斷書
    1 份（附於偵卷證物袋內，其上記載A 女經檢查結果，其處
    女膜1 點鐘、6 點鐘及8 點鐘方向有舊裂傷）在卷可稽，是
    證人A 女所述曾遭被告強制性交等語尚非無據。
  3.再查，被告曾於99年9 月12日檢察官偵訊時供稱：「（問：
    〈提示99年9 月12日警詢筆錄〉是否實在？）（被告當庭下
    跪）我知道錯了，我之前有以陰莖插入我繼女的陰道，這大
    約是97年之事，有2 次是用性器官插入繼女陰道，第3 次被
    我太太看到，我是穿內褲頂在繼女的陰道口…」、「（問：
    你繼女有無向你表示不願意發生性行為？）她有說很痛，我
    就馬上爬起來。」、「（問：是否承認對未滿14歲之女子為
    強制性交？）我承認。」等語（見偵卷第16-17 頁），於99
    年9 月13日本院羈押訊問時坦承：「（問：何時起至何時止
    對你的繼女作性交行為？）時間我不太記得，大概是97、8
    年間。99年3 月29日之後被害人就遷到我太太的乾媽家居住
    ，戶籍也遷過去了。」、「（問：是否承認對未滿14歲之繼
    女為強制性交？）我承認，我也願意接受法律的審判…」、
    「（問：整個性交過程，被害人有無拒絕或表示不願意？）
    她有說痛，我就沒有再繼續，我就起來了。」等語（見本院
    99年度聲羈字第619 號卷第3 頁背面），復於99年9 月28日
    檢察官偵訊時供稱：「（問：是否有性侵害A 女？）2 年前
    某日晚上，我跟我老婆求歡她不要，我喝醉酒去小房間睡覺
    ，我半夜翻身壓到A 女，我不知道她跑來跟我睡，我壓到她
    她叫了一聲，老婆來打了我耳光，我稍微清醒就跟我老婆回
    去睡覺，我沒有性侵害A 女。」、「（問：內勤檢察官訊問
    是否實在？）實在，我那時候是說我有硬起來，我半夜都會
    硬起來，頂到A 女我不知道。」、「（問：你認為你上面所
    述的行為有錯是不是？）是，我不應該壓我女兒。」、「（
    問：〈提示內勤偵訊筆錄〉是否需要勘驗光碟？）我沒有說
    我陰莖插入。」、「（問：是否仍須勘驗光碟？）不用勘驗
    光碟。（被告搖頭流淚說不用，我錯了）」、「（問：是否
    有性侵害A 女？）有，第1 次是A 女小四時，大概是97年，
    我在家裡A 女的房間性侵害她。」、「（問：A 女是否是跟
    弟弟、妹妹一起睡？）是。」、「（問：你認為A 女有無同
    意跟你為性行為？）我曾經有頂過A 女，第1 次我有把陰莖
    頂到A 女尿尿的地方，但沒有插入，頂在洞口，她說很痛，
    我插不進去。」、「（問：為何之前偵訊時說，你有把陰莖
    插入A 女的陰道？）我只有將陰莖頂到陰道口，但沒有插進
    去，我就在上面一直動，想要插進去，沒有插進去，A 女喊
    痛，我就停止了。」、「（問：有無將陰莖插入A 女的陰道
    ？）我那時候感覺有進去，沒有很進去。」、「（問：沒有
    很進去的意思不就是有進去？）有進去。」、「（問：第1
    次性侵A 女是在何時發生？）A 女小四的夏天。」、「（問
    ：第2 次性侵害A 女之時間？）是在A 女小四下學期的春天
    ，第1 次跟第2 次隔很久，我也忘記是在何時，當時是晚上
    12點多，我在電腦房間打電腦，A 女跑到我房間躺在床上睡
    覺，後來我就去壓她，我有性侵她，也是她很痛，我就停了
    ，我就叫她回去房間睡覺。」、「（問：A 女看到你壓上來
    ，有無作何表示？）抱著我，眼睛看著我。」、「（問：你
    想像一下當時畫面，A 女當時表情如何？）（沈默）我想不
    出來，她說不要緊、好舒服。」、「（問：A 女之前都喊痛
    了，怎麼會說好舒服？）我不知道為什麼她會這樣說。」、
    「（問：第3 次性侵害A 女是在何時？）A 女小五上學期某
    日晚上12點多快1 點，在家裡電腦房間，我老婆睡著了，A
    女跑到電腦房間睡，我當時在玩電腦，玩到12點多，我還是
    要去性侵她，我穿內褲，人直接壓上去，A 女就反抗，她一
    直推開我，並說爸爸不要壓我，我那次沒有得逞，我就叫A
    女回房間睡覺。」、「（問：性侵害A 女3 次，是否承認？
    ）我承認。」、「（問：是否知道A 女不喜歡你這樣做？）
    我不知道。」、「（問：你認為A 女是否同意這樣做？）我
    不認為A 女要我這樣做，我也不認為A 女同意我這樣做。」
    等語（見偵卷第37-40 頁）。由被告上開歷次供述可知，被
    告就其性侵A 女之過程、是否得逞、A 女之反應等節雖多有
    語帶保留、避重就輕、試圖閃躲迴避之情形，惟確曾自承有
    於A 女就讀國小4 年級之夏天某日、國小4 年級下學期之春
    天某日、國小5 年級上學期某日，先後性侵A 女3 次之事實
    ，益徵證人A 女所述遭到被告強制性交之情節並非虛構，足
    認被告確曾於如事實欄所示之時間、地點對A 女強制性交3
    次無疑。
  4.被告雖於本院審理中辯稱：97年那次伊是在睡覺中翻身不小
    心壓到A 女，98年春天那次伊是半夜去巡看看A 女有無蓋棉
    被，A 女睡不著，把伊拉倒在床上翻來翻去，98年A 女讀國
    小5 年級上學期那次也和98年春天一樣，伊在97年間有次帶
    A 女去河濱公園玩，A 女騎腳踏車有跌倒，回家後說下體會
    癢所以抓到破皮紅腫，當時是半夜，C 女問伊怎麼辦，伊說
    不然先用鹽水洗一洗隔天再去看醫生，就由C 女幫A 女洗一
    洗，洗一洗之後不會癢了，就沒有去看醫生，伊以前承認性
    侵害A 女3 次是因為警察說壓A 女跟她玩就是性侵害，所以
    伊才承認云云。惟查，被告就其承認性侵A 女之原因為何乙
    節，於99年11月30日檢察官偵訊時先供稱：（之前筆錄所述
    ）不實在，因為當天在移送時，分局的偵查隊說，到了檢察
    官那邊，你就認一認，罪才會比較輕云云，旋即改稱：（之
    前所述）是老婆叫伊這樣講，伊老婆要報復伊，所以她乾媽
    才會叫她這樣告伊，那天檢察官這樣問伊，伊想說既然他們
    要伊死，伊就全部都認了，伊太太說伊只要坦承性侵A 女3
    次，時間是97年到98年間云云（見偵卷第66-68 頁），於本
    院審理時又改稱：是警察說壓A 女跟她玩就是性侵害，所以
    伊才承認云云（見本院100 年7 月19日審判筆錄），所辯前
    後不一，已難遽信；況證人A 女已於本院審理時證稱：伊有
    到河濱公園玩、騎腳踏車，但伊記得沒有跌倒，也沒有下體
    會癢抓到破皮紅腫等語（見同上審判筆錄），且被告於前開
    檢察官偵訊及本院羈押訊問中承認有性侵A 女時，均係明確
    供稱「有以陰莖插入A 女陰道」等語或承認「對A 女強制性
    交」，顯無誤認「壓A 女跟她玩就是性侵害」因而承認性侵
    A 女之情形，足見被告上開所辯，均係事後卸責之詞，不足
    採信。
  5.又證人即被告之母鍾○○○（真實姓名年籍詳卷）雖曾於本
    院審理時具結證稱：伊要作證伊兒子（即被告）沒有性侵，
    伊以前住在被告三峽住處，98年7 月A 女把伊趕出去，伊就
    去伊女兒家住了1 年多，現在已經搬回去跟被告住在一起，
    照顧被告的兒子，伊曾聽到C 女母子和被告他們叫的好大聲
    ，伊問C 女，C 女說他們在玩，伊不知道性侵的事，伊曾於
    97年間叫C 女注意A 女，因為A 女在白天到被告房間4 、5
    個小時才出來，她弟弟妹妹要進房間都被趕出來，伊不知道
    A 女和被告在房間裡面做什麼事，伊有問C 女他們在房間做
    什麼，C 女說沒有，被告在睡覺，A 女跑進去裡面，一進去
    就不出來，伊一直叫她都不出來，A 女不像樣，洗澡也要被
    告洗，被告在睡覺，A 女脫褲子跑進房間不知道要做什麼，
    伊當時有問C 女，C 女說沒有事，沒有說其他的話云云（見
    本院100 年7 月19日審判筆錄），惟證人鍾○○○身為被告
    母親且現與被告同住，與被告間為至親關係，利害相關，為
    免被告需負刑責，衡情實有偏頗坦護被告之動機及可能，是
    證人鍾○○○前開所述，不足據為對被告有利之認定。
  6.綜上所述，本件事證明確，被告上開3 次對A 女強制性交犯
    行均堪認定，應予依法論罪科刑。
二、查被害人A 女係87年11月生，於97、98年間未滿14歲之事實
    ，為被告所不爭執，並有A 女代號與真實姓名對照表1 份（
    附於偵卷證物袋內）在卷可考，是核被告所為，均係犯刑法
    第222 條第1 項第2 款之對未滿14歲女子強制性交罪。按家
    庭暴力者，指家庭成員間實施身體或精神上不法侵害之行為
    ；家庭暴力罪者，指家庭成員間故意實施家庭暴力行為而成
    立其他法律所規定之犯罪，家庭暴力防治法第2 條第1 、2
    款分別定有明文。本件被告於犯本案時係A 女之繼父，並與
    A 女同居一家，2 人間具有家庭暴力防治法第3 條第2 款、
    第3 款所定之家庭成員關係，被告所為前開對未滿14歲之女
    子強制性交犯行，雖屬家庭暴力防治法第2 條第2 款之家庭
    暴力罪，惟因家庭暴力防治法之上開條文並無罰則規定，是
    此部分犯行應僅依刑法加重強制性交罪之規定予以論罪科刑
    ，併此敘明。被告所為上開3 次加重強制性交犯行間，犯意
    各別，犯罪時間不同，應認係各自獨立之行為，均應分論併
    罰。被告所為上開犯罪，雖均係對於兒童故意犯罪，然因刑
    法第222 條第1 項第2 款之加重強制性交罪已將「對未滿14
    歲之男女」列為犯罪構成要件，亦即已就被害人之年齡設有
    特別規定，自無庸再依兒童及少年福利法第70條第1 項之規
    定加重其刑，附此敘明。爰審酌被告係被害人A 女之繼父，
    並與A 女同住，為A 女之長輩，本應照顧保護年幼之A 女，
    竟為滿足一己之私慾，罔顧倫理、A 女心靈感受及其身心人
    格發展之健全性，多次對A 女為強制性交犯行，造成A 女之
    身心受有重大傷害，及被告犯罪之動機、目的、手段、犯後
    態度等一切情狀，分別量處如主文所示之刑，並定應執行之
    刑，以資懲儆。
據上論斷，應依刑事訴訟法第299 條第1 項前段，刑法第222 條
第1 項第2 款、第51條第5 款，判決如主文。
本案經檢察官張慶林到庭執行職務。
中    華    民    國   100    年    8     月    9     日
                刑事第十八庭  審判長法  官  楊仲農
                                    法  官  謝梨敏
                                    法  官  楊筑婷
以上證明與原本無異。
如不服本判決應於收受本判決後10日內向本院提出上訴書狀，並
應敘述具體理由，如未敘述上訴理由者，應於上訴期間屆滿後20
日內補提理由書狀於本院（均須按他造當事人之人數附繕本）「
切勿逕送上級法院」。
                                    書記官  傅淑芳
中    華    民    國   100    年    8     月    9     日
附錄本案論罪科刑法條：
中華民國刑法第222條
犯前條之罪而有下列情形之一者，處 7 年以上有期徒刑：
一、二人以上共同犯之者。
二、對未滿十四歲之男女犯之者。
三、對精神、身體障礙或其他心智缺陷之人犯之者。
四、以藥劑犯之者。
五、對被害人施以凌虐者。
六、利用駕駛供公眾或不特定人運輸之交通工具之機會犯之者。
七、侵入住宅或有人居住之建築物、船艦或隱匿其內犯之者。
八、攜帶兇器犯之者。
前項之未遂犯罰之。